臺灣新竹地方法院刑事判決　　　　　　　　　　　　　九十一年度易字第五二五號
　　公　訴　人　臺灣新竹地方法院檢察署檢察官
　　被　　　告　丙○○
　　　　　　　　乙○○○
　　右　一　人
　　指定辯護人　本院公設辯護人　林銘宏
右列被告因竊盜案件，經檢察官提起公訴 (八十年度偵字第號)，本院判決如左：
    主  文
丙○○共同連續竊盜，累犯，處有期徒刑伍月，如易科罰金，以參佰元折算壹日。
乙○○○共同連續竊盜，處拘役貳拾伍日，如易科罰金，以參佰元折算壹日。緩刑貳
年。
    事  實
一、丙○○前曾因竊盜案件，經臺灣桃園地方法院於民國八十六年四月十七日判處有
    期徒刑一年二月確定，又因詐欺案件，經本院於八十六年九月一日判處有期徒刑
    四月確定，二案接續執行，縮短刑期期滿日期為八十七年七月二十四日，又因贓
    物罪，經本院於八十八年六月二十一日判處有期徒刑五月確定，於八十八年八月
    二十七日送監執行，又因竊盜罪，經臺灣桃園地方法院於八十八年九月二十日判
    處有期徒刑一年二月確定，又因贓物罪，經臺灣高等法院於八十九年二月二十四
    日判處有期徒刑六月確定，前開案件分別經接續執行及定執行刑二年確定，於九
    十年三月六日交付保護管束，於九十年四月十七日假釋期滿執行完畢，又因竊盜
    罪，經臺灣臺中地方法院判處有期徒刑一年八月確定，現執行中，惟仍不知悔改
    ，另行基於意圖為自己不法所有之概括犯意，先於九十一年五月十九日晚間某時
    ，在新竹縣尖石鄉○○村○○鄰道下四號某商店，趁庚○○酒醉不注意之際，竊
    取庚○○放置在口袋內之ＪＦ─四０九八號自小客車之鑰匙後，以該鑰匙啟動竊
    取停放在附近之前開自小客車（係庚○○於同日上午，在新竹縣尖石鄉梅花村梅
    林長老教會前，向友人戊○○借用），得手後，供己使用，又於九十一年五月二
    十四日中午左右，夥同中度智障與其具有犯意聯絡之乙○○○，共同前往新竹縣
    五峰鄉桃山村十八鄰三一一號己○○住處，趁己○○家人不在家之際，以不詳方
    法將己○○住處大門門鎖打開後進入屋內（侵入住宅部分未據告訴，且門鎖並未
    損壞），竊取己○○所有放置在臥室床底下之米酒約五瓶，得手後，兩人分飲一
    空，復又於同日下午四時三十分許，再度趁己○○家人不在家之際，共同侵入前
    開己○○住處內，竊取米酒約六瓶及豬肉二包，得手後，亦全數吃喝完畢。嗣於
    九十一年五月二十五日上午八時二十五分許，在新竹縣五峰鄉桃山村清泉停車場
    內，為警查獲，並扣得前開自小客車及鑰匙（已發還）。
二、案經新竹縣警察局橫山分局報請臺灣新竹地方法院檢察署檢察官偵查起訴。
    理  由
一、訊據被告丙○○矢口否認前揭竊盜犯行，辯稱：前開自小客車係與友人庚○○飲
    酒後在新竹縣尖石鄉向其借用，亦未到己○○家偷米酒、豬肉，係被害人亂指述
    ，並未竊取他人之物云云，被告乙○○○則對右揭竊盜犯行坦承不諱，並供稱：
    確實至己○○家偷二次米酒，第一次係被告丙○○用螺絲起子撬開門鎖，二人一
    起進去偷了五瓶米酒，第二次也是一起進去，偷了六瓶米酒，連紙箱一起抱出來
    ，螺絲起子是己○○家的，偷來的米酒一起喝完了，被告丙○○曾告知前開車輛
    是偷來的等語，且經查：被告丙○○雖辯稱當時借車時有多人在場，然其於警訊
    中供稱係其一人向車主借鑰匙，顯有不符，且經本院依其供述傳訊當時在場之人
    ，証人庚○○証稱當時伊喝醉酒，被告丙○○並未向伊借車等語，且參以被告丙○○於本院訊問是否認識在庭之人（指庚○○）時，先供稱不認識，經訊問証人
    庚○○後，再訊問時，被告丙○○方改稱看久了才認識，顯然二人並不熟識，按
    之常理，証人庚○○豈可能任意將甫向他人借得之車輛轉借被告丙○○使用，且
    未約定返還之日期及地點？且按之常理，報案人庚○○係於同一日向被害人戊○○借得前開車輛，豈可能僅借用不到一日竟將之出借予不甚熟悉之人？況若曾答
    應將前開車輛出借予被告丙○○，又豈可能干冒誣告罪之刑責而將車輛報失竊？
    再據被害人戊○○於本院之供述，係伊查出何人竊車再告知庚○○，並非証人庚○○告以為何人竊車等語，顯然証人庚○○當時確實不知為何置於口袋內之車鑰
    匙不翼而飛，其供稱未將車輛借予被告之詞堪信為實在，而被告丙○○既不知証
    人庚○○之電話及住處，亦不知連絡方式，又未約定返還車輛時間及地點，均據
    其供述在卷，此實與借車之常理不合，至被告丙○○供稱借車時亦在場之女友丁○○，經本院傳訊到案，則結稱已約一年未與被告丙○○連絡，當日並未在場等
    語，至証人甲○○亦結稱當日伊先喝醉酒，在睡覺，並不知借車之事等語，其等
    証詞均未能証明被告丙○○曾向証人庚○○借用前揭車輛甚明，又若係借用車輛
    ，當會小心保管，然被告丙○○卻將該車之車燈、板金及排氣管撞壞，亦據其供
    述在卷，故被告丙○○前開供述顯有不實，不堪採信，被告確有單獨竊取前開自
    小客車之犯行甚明，又被告乙○○○為警查獲時係主動供稱竊取米酒及豬肉等情
    ，且此亦核與被害人己○○之指述相符，雖被告乙○○○智力不若常人，然若非
    確有其事，豈可能於警訊時之供述經警查訪結果，被害人己○○確有失竊前開物
    品，故被告乙○○○前開竊物之供述應堪採信，至被告乙○○○雖供稱當時係被
    告丙○○以被害人所有螺絲起子將門鎖破壞，然被害人己○○於偵查中供稱其大
    門車鎖鎖頭部分未被破壞，係鎖扣部分被撬起來，且於本院亦供稱該處未放置螺
    絲起子等語，堪信當時被告丙○○應非係以螺絲起子將門鎖破壞，而係以不詳之
    工具將門鎖之鎖扣部分打開，且被告乙○○○於本院多次訊問時，均以手指稱係
   與當時在庭之綽號「阿八子」（即被告丙○○）共同竊物，被告丙○○亦坦承其
    原住民語之名字為音譯之「阿八子」，依被告乙○○○係屬中度智障人士，其可
    能對部分事實之描述不精確，然於多次，分別在不同情形下之指認均相同，皆供
    稱與被告丙○○共同竊物，其所指述當可信為實在，故被告丙○○應係與被告乙○○○共同竊取米酒、豬肉甚明，此外其等犯行並經證人即被害人戊○○、庚○○及己○○於警訊、偵查及本院訊問時證述綦詳，並有贓證物品認領保管收據、
    車輛車牌失竊作業查獲車輛認可資料等件在卷可稽，被告乙○○○自白部分核與
    事實相符，被告丙○○前開所辯尚不足採。故被告丙○○、乙○○○二人前開犯
    行均洵堪認定。
二、核被告二人所為，均係犯刑法第三百二十條第一項竊盜罪。被告丙○○先後三次
    ，被告乙○○○前後二次之竊盜犯行，均時間緊接，所犯又係構成要件相同之罪
    名，顯皆係基於概括犯意為之，均係屬連續犯，皆應依刑法第五十六條規定論以
    一罪並加重其刑。被告丙○○與乙○○○對竊取米酒及豬肉之犯行，有犯意連絡
    ，行為分擔，係屬共同正犯。另公訴人雖認被告等二人第一次竊取被害人己○○
    屋內酒肉之行為係犯刑法第三百二十一條第一項第三款攜帶兇器加重竊盜罪，然
    被害人己○○於偵查中供稱其大門車鎖鎖頭部分未被破壞，係鎖扣部分被撬起來
    ，且於本院亦供稱該處未放置螺絲起子，被告二人亦均供稱未攜帶兇器等情，故
    尚無証據足認被告等所為係攜帶兇器為之，且僅將鎖扣部分撬起，亦與破壞門鎖
    未相當，故被告等所為尚非屬加重竊盜犯行，而係屬普通竊盜犯行，惟起訴之社
    會基本事實相同，起訴法條應予變更。又被告丙○○前曾因竊盜案件，經臺灣桃
    園地方法院於八十六年四月十七日判處有期徒刑一年二月確定，又因詐欺案件，
    經本院於八十六年九月一日判處有期徒刑四月確定，二案接續執行，縮短刑期期
    滿日期為八十七年七月二十四日，又因贓物罪，經本院於八十八年六月二十一日
    判處有期徒刑五月確定，於八十八年八月二十七日送監執行，又因竊盜罪，經臺
    灣桃園地方法院於八十八年九月二十日判處有期徒刑一年二月確定，又因贓物罪
    ，經臺灣高等法院於八十九年二月二十四日判處有期徒刑六月確定，前開案件分
    別經接續執行及定執行刑二年確定，於九十年三月六日交付保護管束，於九十年
    四月十七日假釋期滿執行完畢，此有臺灣高等法院被告全國前案紀錄表及臺灣新
    竹地方法院檢察署刑案資料查註紀錄表在卷可按，其於刑之執行完畢後五年內，
    再犯本件有期徒刑以上之罪，係屬累犯，依刑法第四十七條規定遞加重其刑。爰
    審酌被告丙○○竊取車輛之犯罪動機應係趁証人庚○○酒醉之際起意竊供代步之
    用，所竊得車輛之價值尚非甚高，被害人戊○○於警訊中供稱約值新台幣三萬元
    ，被告二人竊得己○○所有米酒及豬肉價格亦屬低微，故造成之危害性均非甚高
    ，所生損害並非重大，及被告乙○○○坦承犯行，顯有悔悟之意，且其智力明顯
    低於常人，有殘障手冊在卷可參等一切情狀，分別量處如主文所示之刑，並均諭
    知易科罰金之折算標準。又被告乙○○○前未曾受有期徒刑以上刑之宣告，有臺
    灣高等法院被告全國前案紀錄表及臺灣新竹地方法院檢察署刑案資料查註紀錄表
    足稽，其於本院審理過程中，均盡力在庭聆聽各項問題，並盡力回答，足見其智
    力雖有不及常人之處，然心地善良，應係受人帶領而罹此罪責，其經此教訓，當
    無再犯之虞，本院認被告乙○○○部分本件所宣告之刑，以暫不執行為宜，爰依
    法宣告緩刑二年，以啟自新。
據上論斷，應依刑事訴訟法第二百九十九條第一項前段、第三百條，刑法第二十八條
、第五十六條、第三百二十條第一項、第四十一條第一項前段、第七十四條第一款，
罰金罰鍰提高標準條例第一條前段、第二條，判決如主文
本案經檢察官劉邦繡到庭執行職務。
中      華      民      國      九十一      年      十      月    八    日
                                臺灣新竹地方法院刑事第二庭
                                    法  官  王紋瑩
右正本證明與原本無異。
如不服本判決，應於判決送達後十日內向本院提出上訴狀( 應附繕本 )，上訴於
臺灣高等法院。
                                    書記官  馮玉玲
中      華      民      國      九十一      年      十      月    八    日
附錄本件犯罪引用法條：
刑法第三百二十條
意圖為自己或第三人不法之所有，而竊取他人之動產者，為竊盜罪，處五年以下有期
徒刑、拘役或五百元以下罰金。意圖為自己或第三人不法利益，而竊佔他人之不動產
者，依前項之規定處斷。
前二項之未遂犯罰之。
